最高法院刑事判決　　　　　　　　　　　　　　　八十六年度台上字第二五九八號
　　上訴人　甲○○
右上訴人因違反槍彈藥刀械管制條例等罪案件，不服台灣高等法院中華民國八十五
年六月二十五日第二審判決（八十五年度上訴字第一○五六號，起訴案號：台灣桃園
地方法院檢察署八十四年度偵字第九七三四號），提起上訴，本院判決如左：
    主  文
上訴駁回。
    理  由
一製造槍枝彈藥部分：
按刑事訴訟法第三百七十七條規定，上訴於第三審法院，非以判決違背法令為理由，
不得為之。是提起第三審上訴，應以原判決違背法令為理由，係屬法定要件。如果上
訴理由狀並未依據卷內訴訟資料，具體指摘原判決不適用何種法則或如何適用不當，
或所指摘原判決違法情事，顯與法律規定得為第三審上訴理由之違法情形，不相適合
時，均應認其上訴為違背法律上之程式，予以駁回。本件原判決綜合調查證據之結果
，認上訴人甲○○有未經許可製造彈藥及可發射子彈具有殺傷力之槍枝之犯行，而撤
銷第一審關於非法製造槍枝及彈藥部分之不當判決，改判依想像競合犯從一重論上訴
人以未經許可製造彈藥罪刑。並以本件事實，業據上訴人於警訊及偵查中坦承不諱，
其於偵查中並供承將槍管換鐵管後鑽洞改造無訛，復有改造之德製ＲＯＨＭ廠ＲＧ八
○○型八ＭＭ半自動金屬模型手槍一枝（含彈匣一個）、子彈十四發、已擊發之空彈
殼一個、挫刀及固定鉗各一支扣案可證，及內政部警政署刑事警察局八十四年八月七
日刑鑑字第七四三九○號鑑驗通知書影本暨八十五年四月二十七日（八五）刑鑑字第
二三五八○號函各一件附卷可憑，犯罪事證明確。而以上訴人嗣後翻異前供，於原審
辯稱：伊只是將壞掉之槍管接回去，並未加以改造云云，為飾卸避就之詞，不足採信
；又上訴人聲請傳訊證人葉松文，核無必要，均經依據卷內資料分別詳予指駁、說明
。已詳述其調查證據之結果及其取捨證據之認定理由，從形式上觀察，並無違背法令
之情形存在。次查採證認事係屬事實審法院之職權，苟其證據取捨不違反論理法則或
經驗法則，即不容任意指為違法而執為適法之第三審上訴理由。上訴意旨，徒憑己意
，仍執陳詞，謂伊並未將原來之槍管改造為鐵管，且該手槍彈室既已破損，而伊僅以
黏膠修補，再以鐵皮襯強，伊並非專業，修補手法粗劣，顯難使其回復原有功能而有
於射擊時發生爆炸可能，則該手槍是否具有殺傷力，仍須以實彈試射始能判斷，原審
未將該手槍送請以試射子彈方式予以鑑驗，殊嫌草率，其職權調查之能事顯有未盡，
且伊於警、偵訊之自白與事實不符，不得採為認定犯罪事實之證據，又伊聲請傳訊證
人葉松文，原審未予傳訊，亦有違法云云。或為單純事實之爭執，或對於原審採證認
事職權之合法行使及原判決理由已說明事項，漫加指摘，殊非適法之第三審上訴理由
。應認其此部分之上訴違背法律上之程式，予以駁回。
二非法持有刀械及吸用化學合成麻醉藥品部分：
按刑事訴訟法第三百七十六條所列各罪之案件，經第二審判決者，不得上訴於第三審
法院，法有明文。本件上訴人被訴未經許可無故持有刀械及非法吸用化學合成麻醉藥
品部分，原審係依槍彈藥刀械管制條例第十二條第三項及麻醉藥品管理條例第十三
條之一第二項第四款分別論處罪刑，核均屬刑事訴訟法第三百七十六條第一款之案件
。依前開說明，既經第二審判決，自不得上訴於第三審法院，上訴人竟一併提起上訴
，顯為法所不許，應併予駁回。
據上論結，應依刑事訴訟法第三百九十五條前段，判決如主文。
中      華      民      國    八十六    年      五      月      八      日
                              最高法院刑事第五庭
                                  審判長法官  陳  錫  奎
                                        法官  洪  清  江
                                        法官  李  璋  鵬
                                        法官  吳  昆  仁
                                        法官  李  彥  文
      右正本證明與原本無異
                                              書  記  官
中      華      民      國    八十六    年      五      月     十四     日
